# 停产损失会计处理

提问人：kangcuixia 时间：2010-02-28 23:22:25
求助：新准则关于停产损失的会计处理？

回答人：chenyiwei
回复 楼主 kangcuixia 的帖子停产的原因？能否获得补偿？ 基本原则是：停产损失不能计入存货生产成本。

回答人：chenyiwei
回复 7 楼 zxz9821 的帖子停产期间支出可计入管理费用。 但是，在你说的案例中，“因资源减少,同时因产品售价倒挂,已停产半年”，很可能表明该企业的固定资产等非流动资产已经出现了减值迹象，需要考虑是否计提减值准备的问题。

回答人：chenyiwei
回复 evanchen 的帖子
1 、我始终认为停工损失对于特定的存货批次而言并不是使其达到当前状态和场所所需的必要、合理支出（包括停工期间的设备折旧，理论上可以采用在忙季时租赁设备的方式避免，并非不可避免），因此对于停工损失，无论何种原因造成，均不应计入产品生产成本中。
2 、我的看法是：正常的季节性、大修理停工的损失计入管理费用；因自然灾害等不可抗力导致的停工损失计入营业外支出。